臺灣高等法院臺中分院刑事判決　　　　 96年度上易字第737號
上　訴　人　臺灣臺中地方法院檢察署檢察官
被　　　告　壬○○
選任辯護人　陳慶昌律師
被　　　告　己○○
上列上訴人因被告竊盜案件，不服臺灣臺中地方法院95年度易字
第3757號中華民國95年12月26日第一審判決（起訴案號：臺灣臺
中地方法院檢察署95年度偵字第26917號)，提起上訴，本院判決
如下：
    主  文
原判決撤銷。
壬○○、己○○共同竊盜，各處如附表所示之刑，均應執行拘役
玖拾日，如易科罰金，以新臺幣壹仟元折算壹日。
    犯罪事實
一、壬○○與己○○因缺錢花用，共同基於意圖為自己不法之所
    有之犯意聯絡，由己○○騎乘機車搭載壬○○先後在臺中縣
    、市地區，以己○○負責把風，壬○○徒手行竊之方式，為
    如下之竊盜行為，再將所竊得贓物變賣予資源回收業者，得
    款朋分花用：
  (一)於95年11月9日凌晨3時許，在臺中市○○路 446號旁之建築
    工地，竊取丙○○所有之螺杆1000支、華司1000片等建築鐵
    材得手。
  (二)於95年11月22日凌晨3時許，在臺中縣潭子鄉○○路 ○段463
    號對面建築工地，竊取辛○○所有重約50至60公斤之華司得
    手。
  (三)於95年11月23日凌晨3時許，在臺中市○○路 ○段147巷41弄
    11號對面建築工地，竊取乙○○所有重約50至60公斤之加工
    鋼筋得手。
  (四)於95年11月24日晚上7時許，在臺中縣大里市○○路 ○段378
    之7號旁建築工地，竊取戊○○所有重約 20至30公斤之華司
    得手。
  (五)於95年11月25日凌晨1時40分許，在臺中縣太平市○○○街79
    巷旁建築工地，竊取丁○○所有重約50至60公斤之加工鋼筋
    得手。
  (六)於95年11月28日凌晨 1時許，在臺中市○○區○○路與和祥
    街口之建築工地，由壬○○徒手竊取庚○○所有之手動裁鐵
    器1台，得手後，同日凌晨1時40分許，壬○○將該台裁鐵器
    搬出該建築工地門口時，即為警查獲。
二、案經臺中市警察局第五分局報請臺灣臺中地方法院檢察署檢
    察官偵查起訴。
    理  由
一、訊據被告壬○○、己○○對於上開犯罪事實均坦承不諱，核
    與被害人丙○○、辛○○、乙○○、戊○○、丁○○、庚○○於警詢時指述之情節相符（見警卷第18至23頁），並有贓
    證物保管收據及照片附卷可稽（見警卷第27、41至47頁），
    足認被告壬○○、己○○之自白核與事實相符，本案事證已
    臻明確，被告壬○○、己○○之犯行均堪認定。
二、核被告壬○○、己○○所為，均係犯刑法第320條第1項之竊
    盜罪。被告壬○○、己○○就上開犯行間，均有犯意聯絡及
    行為分擔，應論以共同正犯。被告壬○○、己○○所犯上開
    6 罪，犯意各別，應予分論併罰。被害人辛○○、乙○○、
    丁○○於警詢雖分別指稱：伊等所遭竊之上開建築鐵材重量
    約為400公斤、350公斤、300至400公斤云云，然為被告兩人
    所否認，被告己○○並辯稱：當時伊與壬○○係將所竊得之
    建築鐵材置放在機車之腳踏板上，且該機車尚須附載壬○○
    ，衡情不可能竊得上開重量之建築鐵材，伊等每次約竊得50
    至60公斤重之建築鐵材而已等語。查，被害人辛○○、乙○○、丁○○於警詢雖指訴其等確有失竊如上開重量之建築鐵
    材，然並未提出其他證據足以佐證，依罪疑有利於被告之法
    理，被告兩人此部分所竊得之重量，應以被告己○○所供較
    為可採，是公訴人依被害人辛○○、乙○○、丁○○於警詢
    所述，指稱被告兩人分別竊得被害人辛○○、乙○○、丁○○之建築鐵材約為400公斤、350公斤、300至400公斤（被害
    人辛○○部分，起訴書誤載為4000公斤），尚有誤會，併予
    敘明。原審以被告罪證明確，予以論罪科刑，固非無見，惟
    ：(一)原審判決認被害人辛○○、乙○○、張丁○○等人所遭
    竊之上開建築鐵材重量約為4000公斤、350公斤、300餘公斤
    ，即有未洽。(二)按量刑固屬法院自由裁量之職權，仍應受比
    例等法則之拘束，並非可恣意為之，致礙及公平正義之維護
    ，必須兼顧一般預防之普遍適應性與具體個案特別預防之妥
    當性，始稱相當，最高法院　94年度台上字第9號判決參照
    。原判決未審酌被害人所受財物損失之情形，且未考量被告
    兩人屢次再犯之犯罪態度，就上開各案均量處拘役15日，揆
    諸上開判決說明，亦有未當。檢察官上訴意旨以原審量刑難
    謂妥適等語，指摘原判決不當，為有理由，且原判決亦有上
    開可議之處，自應由本院將原判決撤銷改判。爰審酌被告壬○○、己○○之犯罪之動機、目的、手段、均無不良前科，
    此有台灣高等法院被告前案紀錄表在卷可按、犯罪所生危害
    、被害人庚○○之手動裁鐵器已領回及被告兩人犯罪後均坦
    承犯行，且已與被害人辛○○達成和解，尚具悔意等一切情
    狀，分別量處如附表所示之刑，並定其應執行刑，並諭知易
    科罰金之折算標準。
據上論結，應依刑事訴訟法第369條第1項前段、第364條、第299
條第1項前段，刑法第28條、第320條第1項、第41條第1項前段、
第51條第6款、刑法施行法第1條之1第1項、第2項前段，判決如
主文。
本案經檢察官甲○○到庭執行職務。
中　　華　　民　　國　　96　　年　　6　　月　　22　　日
            刑事第十庭    審判長法　官　林　照　明
                                法　官　李　平　勳
                                法　官　蔡  名  曜
上列正本證明與原本無異。
不得上訴。
                                書記官　劉　恒  宏
中　　華　　民　　國　　96　　年　　6　　月　　26　　日
附錄論罪科刑實體法條文：
刑法第320條第1項（普通竊盜罪）：
意圖為自己或第三人不法之所有，而竊取他人之動產者，為竊盜
罪，處5年以下有期徒刑、拘役或5百元以下罰金。
（罰金部份業經刑法施行法第一條之一第二項前段提高30倍為新
台幣1萬5千元）
附表：
  一、犯罪事實一之(一)部分，處拘役20日，如易科罰金，均以新
      臺幣1000元折算一日。
  二、犯罪事實一之(二)部分，處拘役25日，如易科罰金，均以新
      臺幣1000元折算一日。
  三、犯罪事實一之(三)部分，處拘役30日，如易科罰金，均以新
      臺幣1000元折算一日。
  四、犯罪事實一之(四)部分，處拘役20日，如易科罰金，均以新
      臺幣1000元折算一日。
  五、犯罪事實一之(五)部分，處拘役35日，如易科罰金，均以新
      臺幣1000元折算一日。
  六、犯罪事實一之(六)部分，處拘役20日，如易科罰金，均以新
      臺幣1000元折算一日。
